臺灣桃園地方法院刑事判決　　　　　　 95年度訴緝字第174號
公　訴　人　臺灣桃園地方法院檢察署檢察官
被　　　告　甲○○
　　　　　　　　　　（另案於臺灣宜蘭監獄執行中）
上列被告因詐欺案件，經檢察官提起公訴（九十五年度偵字第五
五四六、一三七一０號），本院判決如下：
    主  文
甲○○無罪。
    理  由
一、公訴意旨略以：被告甲○○與同案被告陳玉峰（業經本院審
    結）二人基於共同之犯意聯絡，由陳玉峰提供其所有之合作
    金庫銀行存摺、金融卡（帳號為000000000000
    0）及該金融卡晶片密碼通知書等資料予甲○○，由甲○○
    依同案被告周金保（業經本院審結）所刊登廣告，撥打00
    00000000號行動電話，與周金保相約於民國九十五
    年三月一日下午一時許，在桃園縣蘆竹鄉南崁某便利商店前
    交易，周金保當場交付新臺幣三千元予被告甲○○，而收購
    陳玉峰上開存摺、金融卡、晶片密碼通知書等資料，嗣因周
    金保當場為警持檢察官核發之拘票拘提到案，並自周金保身
    上扣得上開存摺、金融卡、晶片密碼通知書資料等物而查知
    上情。因認被告甲○○涉有幫助犯刑法第三百四十條之常業
    詐欺罪嫌。
二、按犯罪事實應依證據認定之，無證據不得認定犯罪事實，又
    不能證明被告犯罪或其行為不罰者，應諭知無罪之判決，刑
    事訴訟法第一百五十四條第二項、第三百零一條第一項分別
    定有明文。
三、公訴人認被告涉有上開罪嫌，無非係以被告、共同被告陳玉
    峰、周金保等人之陳述及扣案之合作金庫銀行存摺、金融卡
    、晶片密碼通知書為其論據。訊據被告固不否認其與陳玉峰
    一同將陳玉峰所有之上開合作金庫銀行帳戶資料交予周金保
    ，惟堅決否認有何幫助常業詐欺之犯行，辯稱：周金保是說
    要租陳玉峰的帳戶賺一點利息錢，不會構成犯罪云云，經查
    ：現今申辦銀行帳戶並非難事，周金保如有使用銀行帳戶之
    需要，豈有高價向他人租用之必要？且詐欺集團利用人頭帳
    戶取得詐騙款項之事件層出不窮，媒體多有報導，被告不能
    諉為不知，被告與陳玉峰共同將帳戶出售予周金保，顯係基
    於幫助犯詐欺罪之主觀犯意無訛，其辯稱不知構成犯罪云云
    ，顯屬事後卸責之詞，洵非可採。惟被告與陳玉峰將上開帳
    戶資料甫經出售予周金保，即當場為警查扣，顯然不可能為
    周金保所屬之詐欺集團所利用供被害人存入詐欺款項，換言
    之，周金保所屬詐欺集團利用被告所出售上開帳戶而實施之
    犯罪行為尚不存在，至於詐欺集團利用他人所提供之帳戶資
    料所遂行之詐欺取財犯行，則與被告無涉，自不待言。從而
    被告雖有幫助行為，惟詐欺集團所屬之正犯既尚未透過被告
    之幫助行為實行詐欺取財之犯行，依共犯從屬性之原則，正
    犯行為既不存在，被告之所為自無從成立幫助犯，復查無其
    他證據足以證明被告犯罪，自應諭知被告無罪之判決。
據上論斷，應依刑事訴訟法第三百零一條第一項，判決如主文。
本案經檢察官蔡宜均到庭執行職務。
中　　華　　民　　國　　96　　年　　3 　　月　　15　　日
                  刑事第八庭    審判長法　官　曾家貽
                                      法  官  吳為平
                                      法  官  袁雪華
上正本證明與原本無異。
如不服本判決，應於判決送達後10日內向本院提出上訴狀（應附
繕本），上訴於臺灣高等法院。
                                      書記官  邱仲騏
中　　華　　民　　國　　96　　年　　3 　　月　　15　　日
